臺灣雲林地方法院民事裁定　九十一年度國字第一○號
　　原　　　告　甲○○
　　法定代理人　郭龍岳
右當事人間請求國家賠償事件，本院裁定如左：
    主      文
原告之訴駁回。
訴訟費用由原告負擔。
    理      由
一、按起訴違背第二百五十三條、第二百六十三條第二項之規定，或其訴訟標的為確
    定判決之效力所及者，法院應以裁定駁回之；訴訟標的於確定之終局判決中經裁
    判者，除法律別有規定外，當事人不得就該法律關係更行起訴。民事訴訟法第二
    百四十九條第一項第七款、第四百條第一項分別定有明文。
二、本件原告起訴意旨略以：原告於民國（下同）七十九年一月十七日十九時許，騎
    機車經雲林縣虎尾鎮○○路圓環附近「國峰大樓」前，因撞上被告所有裸露之人
    孔蓋而受傷，致花用大筆醫藥費，原告於八十一年間起訴請求被告損害賠償，經
    本院以八十一年度訴字第四○號受理在案。因為訴訟時該人孔蓋已經補平，被告
    提出補平後之人孔蓋照片為證，法院因原告未能舉證，以證明該人孔蓋於事件發
    生時，確有裸露在外之缺失，而判決原告敗訴確定。之後於八十二年間，原告在
    虎尾鎮一家餐廳吃飯時，遇到一位不認識之人，問原告是否為七十九年間，在「
    國峰大樓」前騎機車撞到人孔蓋而摔倒之人？原告答：「是」，該人稱：「伊當
    年有將該人孔蓋照相存證，因為不認識原告，而未交給。」等語，隨即回去拿那
    一張於肇事當時所照之相片給原告，該相片足以證明原告之主張為真實，原告為
    此重新起訴，依國家賠償法規定，請求被告賠償原告新台幣（下同）五十萬元云
    云。
三、查本件原告前於八十一年一月二十日己就此項法律關係，對於被告提起損害賠償
    之訴，請求被告賠償五十萬元，經本院以八十一年度訴字第四○號受理在案，並
    以原告未能舉證以實其說，認原告之訴為無理由，而判決駁回；原告不服原判決
    而提起上訴，經台灣高等法院台南分院以八十一年度上字第二一七號受理，並以
    同一理由，判決駁回上訴；嗣原告即上訴人提起上訴最高法院，因逾越上訴期間
    ，經台灣高等法院台南分院於八十二年八月二十六日裁定駁回上訴，原告即上訴
    人乃向最高法院提起抗告，又經最高法院以八十三年度台抗字第三六號裁定抗告
    駁回，而告確定等情，經本院調閱該案卷屬實。
四、茲原告就同一法律關係復提起本件之訴，與首開民事訴訟法之規定相違背，自應
    認為不合法。
五、依民事訴訟法第二百四十九條第一項第七款，第九十五條，第七十八條裁定如主
    文。
中　　　華　　　民　　　國　　九十一　　年　　　九　　　月　　十六      日
　　　　　　　　　　　　　　　臺灣雲林地方法院民事第一庭
~B法　　　官　蕭守田
右為正本係照原本作成。
如對本裁定抗告須於裁定送達後十日內向本院提出抗告狀，並應繳納抗告費新台幣四
十五元。
中　　　華　　　民　　　國　　九十一　　年　　　九　　　月　　 十六　　 日
~B法院書記官　李世文
